【裁判字號】    97,消債更,1024
【裁判日期】    980416
【裁判案由】    更生事件
【裁判全文】
臺灣板橋地方法院民事裁定          97年度消債更字第1024號
聲  請  人  甲○○
上列當事人因消費者債務清理事件聲請更生，本院裁定如下：
    主  文
更生之聲請駁回。
聲請費用由聲請人負擔。
    理  由
一、按債務人與金融機構協商成立者，不得聲請更生或清算，但
    因不可歸責於己之事由，致履行顯有重大困難者，不在此限
    ；本條例施行前，債務人依金融主管機關協調成立之中華民
    國銀行公會會員辦理消費金融案件無擔保債務協商機制與金
    融機構成立之協商，準用前項之規定，消費者債務清理條例
    第151 條第5 項、第6 項分別定有明文。又聲請更生或清算
    ，徵收聲請費新臺幣一千元。郵務送達費及法院人員之差旅
    費不另徵收。但所需費用超過應徵收之聲請費者，其超過部
    分，依實支數計算徵收。前項所需費用及進行更生或清算程
    序之必要費用，法院得酌定相當金額，定期命聲請人預納之
    ，逾期未預納者，除別有規定外，法院得駁回更生或清算之
    聲請，同條例第6條亦定有明文。
二、查本件債務人向本院聲請更生，雖主張：其於本條例施行前
    ，曾與最大債權銀行安泰商業銀行股份有限公司（下稱安泰
    銀行）成立消費金融案件無擔保債務協商，然因每月約定還
    款金額高達新台幣（下同）29,044元，再加上須扶養子女，
    實已無法負擔。又因去年10月因母親去逝，導致費用增加，
    以致誨諾，又其無擔保或無優先權之債務總額未逾 1,200萬
    元，復未經法院裁定開始清算程序或宣告破產，爰向本院聲
    請更生云云。惟查，本院因認本件郵務送達費有超過應徵收
    之聲請費情形，乃於97年11月28日裁定命債務人於送達後20
    日內預納4,080 元，該裁定已於97年12月5 日送達於債務人
    ，而債務人因另於97年12月10日利用個別協商一致性機制已
    與安泰銀行再度達成協商，有債務人及安泰銀行陳報該個別
    協商一致性方案協議書存卷可按，債務人並將依此方案通知
    其他債權人比照辦理，亦經債務人自陳在卷，致債務人迄今
    仍未依限補正繳納，揆之前開說明，債務人本件更生聲請尚
    非合法，又未依限補正，自應予駁回。
三、爰依消費者債務清理條例第6 條第3 項，裁定如主文。又本
    件更生之聲請既經駁回，則本院於97年8 月26日所為保全處
    分裁定，已因逾越60日且未裁定延長而失其效力，本院自無
    庸裁定撤銷該保全處分，併予敘明。
中    華    民    國    98    年    4     月    16    日
              民事第三庭    法      官  朱耀平
上為正本係照原本作成
如不服本裁定，應於裁定送達後10日內，以書狀向本院提出抗告
，並繳納抗告費新臺幣1千元
中    華    民    國    98    年    4     月    16    日
                            書  記  官  陳淑芳


司法院資訊處製作；財團法人民間司法改革基金會備份。
